【裁判字號】    97,抗,364
【裁判日期】    971217
【裁判案由】    假扣押
【裁判全文】
臺灣高等法院高雄分院民事裁定           97年度抗字第364號
抗  告  人  乙○○
相  對  人  中央存款保險股份有限公司
法定代理人  甲○○
上列抗告人與相對人間假扣押事件，對於民國97年10月6 日臺灣
屏東地方法院97年度裁全字第2105號裁定，提起抗告，本院裁定
如下：
    主    文
抗告駁回。
抗告訴訟費用由抗告人負擔。
    理    由
一、按債權人就金錢請求或得易為金錢請求之請求，欲保全強制
    執行者，得聲請假扣押，如就請求及假扣押之原因釋明不足
    ，債務人所應受之損害，陳明願供擔保，或法院認為適當者
    ，得定相當之擔保，命供擔保後為假扣押，民事訴訟法第52
    2 條第1 項、第526 條第2 項定有明文。本件債權人主張對
    於抗告人有新台幣15,712,515元之債權，聲請為假扣押。原
    裁定依首開規定，准為假扣押，並無不合。
二、抗告主旨略以：本件相對人聲請對抗告人之財產實施假扣押
    ，其原因並未能盡釋明之責，惟原裁定並未命相對人提供擔
    保金，有失公平與比例原則，原裁定即有不當，為此提起本
    件抗告，請求廢棄原裁定等語。
三、經查相對人主張抗告人前係高雄區中小企業銀行（下稱高雄
    企銀）東屏東分行西屏東辦事處徵信課課長負責徵信業務之
    經歷，於蕭哲龍在83年1 月20日向高雄企銀申貸新台幣1 千
    萬元處理鑑估作業時，違背忠實義務，予以高額鑑估，致款
    項不能收回，而有侵害高雄企銀權利之侵權行為，而高雄企
    銀嗣經營不善，其負債超過資產之差額，由相對人依行政院
    金融重建基金設置及管理條例規定予以賠付，相對人依法得
    向抗告人請求賠償損害，恐抗告人隱財產，為此聲請依該條
    例第17條第3 項規定准予免供擔保，假扣押抗告人之財產等
    情。業據相對人提出原審刑事判決影本為證。又按上開條例
    第17條第3 項規定存保公司依本條例賠付而聲請假扣押時得
    免提供擔保。原裁定依該條例准相對人免供擔保，得對抗告
    人之財產予以假扣押，核無違誤，抗告意旨指摘原裁定不當
    ，求予廢棄，為無理由，應予駁回。
四、依民事訴訟法第495 條之1 第1 項、第449 條第1 項、第95
    條、第78條，裁定如主文。
中    華    民    國    97    年    12    月    17    日
                            民事第四庭
                                審判長法官  蔡文貴
                                法      官  黃科瑜
                                法      官  謝靜雯
以上正本證明與原本無異。
如不服本裁定應於送達後10日內向本院提出再抗告狀（並按他造
當事人之人數附繕本），並繳納再抗告費新台幣1,000 元。再為
抗告應以適用法規顯有錯誤為理由，並經本院之許可，該許可以
原裁定所涉及之法律見解具有原則上之重要性者為限，並委任律
師為代理人。抗告人之配偶、三親等內之血親、二親等內之姻親
，或抗告人為法人、中央或地方機關時，其所屬專任人員具有律
師資格並經法院認適當者，亦得為第三審代理人。抗告人或其法
定代理人具有律師資格者及前項情形，應於提起抗告或委任時釋
明之。
中    華    民    國    97    年    12    月    18    日
                                書  記  官  張文斌


司法院資訊處製作；財團法人民間司法改革基金會備份。
